HABILIDADES

Inglés C1-C2

C# Python

JavaScript TypeScript

ASP.NET MVC

Angular Blazor

React TSQL

Azure Azure ML

CONTACTO

- ·502 47870807
- aux.manuel.osorio@gmail.com
- Github
- in LinkedIn
- Portafolio

MANUEL OSORIO

Ingeniero Electrónico, programador web

PERFIL

Ingeniero Electronico, estudiando una maestría en mecatrónica y automatización. Programando desde el bachillerato, actualmente enfocado en el Framework .NET con C# (ASP.NET Core, Entity Framework, Identity, MVC, Blazor, etc.) y su integración con tecnologías front-end (Angular, React, JS). Buenas habilidades de comunicación, autoaprendizaje, experiencia trabajando con equipos internacionales y manejo de relaciones con el cliente.

PROYECTOS

Contribuidor

2023 - Actualidad

TheCSharpAcademy

Creación de applicaciones web, contribuciones a proyectos comunitarios, manejo de repositorios y revisiones de código en Github, etc.

EXPERIENCIA

DWDM Product Manager

2021 - 2023

Huawe

Planificación y diseño de soluciones de la red DWDM a diferentes proveedores de latinoamérica, eleboración de análisis de la red para la identificación de problemas a futuro, participación en RFP de diferentes compañias, y seguimiento de estas solicitudes, automatización de procesos internos para el manejo de propuestas y cotizaciones, entre otros.

Auxiliar de Cátedra

2019 - 2021

Facultad de Ingeniería, USAC

A cargo de proveer asistencia a los profesores del departamento de matemática. Elaboración y calificación de asignaturas, supervición de exámenes, creación de material de soporte, junto con otras tareas relacionadas.

Prácticas IT

2015

Ministerio de Desarrollo Social

EDUCACIÓN

Maestría en Automatización, Mecatrónica y Gestión

2023 -

Kun Shan University

Enfocado en automatización de software y Machine Learning

Ingeniería en Electrónica

2016 - 2022

Universidad de San Carlos de Guatemala

Ingeniería en electrónica con énfasis en telecomunicaciones y sistemas embebidos. Promedio de 87%).

RECONOCIMIENTOS

Certificado de entrenamiento HCIP-Transmission

2022

Huawei Guatemala

Certificado de Excellent Intern

2021

Huawei Guatemala

Premio a la Excelencia Académica (2020 - 2017)

2017-2020

USAC